【裁判字號】    99,訴,182
【裁判日期】    990421
【裁判案由】    違反槍砲彈藥刀械管制條例
【裁判全文】
臺灣嘉義地方法院刑事判決               99年度訴字第182號
公  訴  人  臺灣嘉義地方法院檢察署檢察官
被      告  甲○○
指定辯護人  林德昇律師
上列被告因違反槍砲彈藥刀械管制條例案件，經檢察官提起公訴
（99年度偵字第1013號），本院判決如下：
    主  文
甲○○犯非法寄藏可發射子彈具殺傷力之槍枝罪，累犯，處有期
徒刑年肆月，併科罰金新臺幣伍萬元，罰金如易服勞役，以新
臺幣壹仟元折算壹日，扣案仿ＢＥＲＥＴＴＡ廠半自動手槍壹支
（槍枝管制編號：0000000000號，含彈匣壹個）沒收
。
    犯 罪 事 實
一、甲○○前因違反毒品危害防制條例案件，經臺灣高等法院於
    民國98年1月6日，以97年度上訴字第5177號判決判處有期徒
    刑7月確定，於98年9月6日縮刑期滿執行完畢。甲○○基於
    非法寄藏可發射子彈具殺傷力槍枝之犯意，於民國89年間某
    日，在友人蕭義欽（於90年11月16日死亡）之嘉義市竹仔腳
    38號住處，收受其所交付，可發射子彈具殺傷力之仿BERETT
    A廠半自動手槍1支（槍枝管制編號：0000000000號，含彈匣
    1個）及不具殺傷力子彈5顆，受其所託保管，並藏放在嘉義
    縣中埔鄉金蘭村田寮4之5號住處或嘉義縣山區。嗣甲○○於
    99年1月27日18時30分許，攜帶上開手槍1支（含彈匣1個）
    及不具殺傷力子彈5顆，騎乘車牌號碼359-EKA號重型機車行
    經嘉義縣中埔鄉台18線23公里附近，遭警攔檢盤查，其唯恐
    非法持有手槍乙事曝光而拒絕盤查，棄車逃逸，沿途並將前
    揭手槍、子彈棄於路旁草叢，然旋遭警逮捕，並在草叢中尋
    獲上開手槍1支（含彈匣1個）及不具殺傷力子彈5顆，而悉
    上情。
二、案經嘉義縣警察局水上分局報告臺灣嘉義地方法院檢察署檢
    察官偵查起訴。
    理  由
壹、程序事項
    按被告以外之人於審判外之陳述，雖不符前4條（即刑事訴
    訟法第159條之1至之4）之規定，而經當事人於審判程序同
    意作為證據，法院審酌該言詞陳述或書面陳述作成時之情況
    ，認為適當者，亦得為證據。當事人、代理人或辯護人於法
    院調查證據時，知有第159條第1項不得為證據之情形，而未
    於言詞辯論終結前聲明異議者，視為有前項之同意，此觀刑
    事訴訟法第159條之5規定甚明。本件公訴檢察官及被告、指
    定辯護人於本院準備程序及審理時對於本判決所引用具傳聞
    性質證據資料（詳如下述）之證據能力，均表示同意作為本
    案之證據，且迄於言詞辯論終結前亦未聲明異議。本院審酌
    前揭證據資料作成時之情況，核無違法取證或其他瑕疵，認
    為以之作為證據為適當，自得作為證據。
貳、實體事項
一、前揭犯罪事實，業據被告甲○○於警詢、偵查及本院準備程
    序、審理時迭次坦承不諱（見警卷第1至3頁；偵查卷第6至7
    頁；本院卷第29、47至50頁），並有嘉義縣警察局水上分局
    槍枝初步檢視報告表1份及照片6張附卷可佐（見警卷第10至
    16頁），復有手槍1支扣案足憑。而該槍枝（槍枝管制編號
    ：0000000000號）經送內政部警政署刑事警察局鑑定結果，
    認係改造手槍，由仿BERETTA廠半自動手槍製造之槍枝，換
    裝土造金屬滑套及土造金屬槍管而成，擊發功能正常，可供
    擊發適用子彈使用，認具殺傷力，此有該局99年2月22日刑
    鑑字第0990016680號槍彈鑑定書、扣押書、扣押物品目錄表
    各1份在卷為佐（見警卷第7至8頁；偵查卷第13至14頁），
    均堪為補強證據，足以擔保被告任意性自白與事實相符。綜
    上所述，本件事證明確，被告非法寄藏具有殺傷力之槍枝犯
    行，洵可認定，應予依法論科。
二、論罪科刑
(一)按未經許可持有、寄藏槍枝，其持有、寄藏之繼續，乃行為
    之繼續，亦即一經持有、寄藏槍枝，犯罪即成立，惟其犯罪
    繼續至持有、寄藏行為終了即為警查獲時為止，其前後持有
    、寄藏之行為，應以一持有或寄藏行為加以評價；又寄藏與
    持有，均係將物置於自己實力支配之下，僅寄藏必先有他人
    之持有行為，而後始為之受寄代藏，故寄藏之受人委託代為
    保管，其保管之本身，亦屬持有，惟此持有係寄藏之當然結
    果，法律上自宜僅就寄藏之行為包括評價，不應另就持有予
    以論罪（最高法院74年台上字第3400號判例、95年度台上字
    第3978號判決意旨均可供參照），是核被告所為，係犯槍砲
    彈藥刀械管制條例第8條第4項之非法寄藏可發射子彈具殺傷
    力之槍枝罪，其持有槍枝之行為係寄藏槍枝之當然結果，不
    另論罪。又槍砲彈藥刀械管制條例先後於94年1月26日、97
    年11月26日、98年11月28日修正公布施行，然被告之寄藏槍
    枝行為自89年間某日繼續至被查獲之99年1月27日，其寄藏
    行為之終了既於該條例修正公布施行後，自無行為後法律變
    更可言（最高法院96年度台上字第5170號、95年度台上字第
    3461號判決意旨可資參照），逕適用現行法律規定即可。再
    者，雖公訴意旨僅論以被告持有槍枝犯行，惟被告已供述係
    受他人之託而藏放，而非為自己持有，本院為上揭之認定，
    是被告寄藏槍枝行為既與公訴意旨之持有槍枝行為，具有實
    質上一罪關係，而為起訴效力所及，本院自應併予審理，且
    持有、寄藏槍枝係規定在同一處罰條項，本院認定被告寄藏
    槍枝部分與公訴意旨論及持有槍枝之罪名，雖屬有異，惟尚
    無變更起訴法條之必要，亦併敘明。
(二)被告前因違反毒品危害防制條例案件，經法院判處有期徒刑
    7月確定，於98年9月6日縮刑期滿執行完畢，詳如犯罪事實
    欄所載，此有臺灣高等法院被告前案紀錄表1份存卷為按，
    因寄藏槍枝行為，核係繼續犯，寄藏期間均屬行為之繼續（
    參照最高法院88年度第8次刑事庭會議決議意旨），本件被
    告寄藏槍枝犯行之時間於89年間某日，為警查獲即寄藏行為
    終了時係於99年1月27日，犯罪行為均在繼續中，其違法性
    及可罰性亦未終止，被告寄藏槍枝之犯行橫跨上開案件有期
    徒刑執行完畢之前後，仍屬受徒刑執行完畢後，5年以內故
    意再犯本件有期徒刑以上之罪，為累犯，應依刑法第47條第
    1 項規定，加重其刑。
(三)爰審酌被告國中肄業之智識程度，對於不得無故持有、寄藏
    具殺傷力槍枝乙節，無從諉以不知，竟猶仍受託藏放具殺傷
    力之槍枝而持有，又未能思慮交付警方，藏放10年之久，對
    社會治安已具潛在危害性，然衡其犯後坦承犯行，本次查獲
    寄藏之槍枝為1支，並無查獲任何持以犯罪之情形、本件犯
    罪手段、目的，被告自承與母親、兄、妹同住，育有3子，
    從事科學園區之搬運、組裝機械工作之家庭、經濟狀況等一
    切情狀，量處如主文所示之刑，另就罰金部分諭知易服勞役
    折算標準，以示懲儆。
三、沒收部分
    扣案具有殺傷力之仿BERETTA廠半自動製造手槍1支（槍枝管
    制編號：0000000000號，含彈匣1個），依槍砲彈藥刀械管
    制條例之規定，係違禁物，應依刑法第38條第1項第1款規定
    宣告沒收。至於扣案子彈5顆，經送鑑定結論：(一)其中4顆，
    認均係非制式子彈，由金屬彈殼組合直徑9.0±0.5mm金屬彈
    頭而成，採樣2顆試射，1顆雖可擊發，惟發射動能不足，1
    顆無法擊發，認均不具殺傷力；(二)另1顆，認係非制式子彈
    ，由金屬彈殼組合直徑9.0mm金屬彈頭而成，經試射，無法
    擊發（惟彈頭與彈殼因撞擊而分離），認不具殺傷力，此有
    上開內政部警政署刑事警察局鑑定書乙份在卷為佐（見偵查
    卷第13至14頁），即扣得之子彈5顆，均認不具殺傷力，而
    非違禁物，是不予諭知沒收。
據上論斷，應依刑事訴訟法第299條第1項前段，槍砲彈藥刀械管
制條例第8條第4項，刑法第11條前段、第47條第1項、第42條第3
項、第38條第1項第1款，判決如主文。
本案經檢察官侯德人到庭執行職務
中    華    民    國    99    年     4    月    21    日
                  刑事第二庭審判長法  官  沈福財
                                  法  官  卓春慧
                                  法  官  林青怡
以上正本證明與原本無異。
如不服本判決應於收受判決後10日內向本院提出上訴書狀，並應
敘述具體理由；其未敘述上訴理由者，應於上訴期間屆滿後20日
內向本院補提理由書（均須按他造當事人之人數附繕本）「切勿
逕送上級法院」。
中    華    民    國    99    年    4     月    21    日
                                  書記官  李佳惠
附錄論罪科刑法條
槍砲彈藥刀械管制條例第8條
未經許可，製造、販賣或運輸鋼筆槍、瓦斯槍、麻醉槍、獵槍、
空氣槍或第4條第1項第1款所定其他可發射金屬或子彈具有殺傷
力之各式槍砲者，處無期徒刑或5年以上有期徒刑，併科新臺幣1
千萬元以下罰金。
未經許可，轉讓、出租或出借前項所列槍枝者，處5年以上有期
徒刑，併科新臺幣1千萬元以下罰金。
意圖供自己或他人犯罪之用，而犯前二項之罪者，處無期徒刑或
7年以上有期徒刑，併科新臺幣1千萬元以下罰金。
未經許可，持有、寄藏或意圖販賣而陳列第1項所列槍枝者，處3
年以上10年以下有期徒刑，併科新臺幣700萬元以下罰金。
第1項至第3項之未遂犯罰之。

司法院資訊處製作；財團法人民間司法改革基金會備份。
